臺灣屏東地方法院民事裁定　　　　　 100年度消債更字第44號
聲　請　人
即 債 務人　張富美即張衣祺
上列當事人消費者債務清理聲請更生事件，本院裁定如下：
    主  文
債務人張富美即張衣祺自中華民國一百年八月十九日上午十時起
開始更生程序。
命司法事務官開始本件更生程序。
    理  由
一、按法院開始更生程序之裁定，應載明其年、月、日、時，並
    即時發生效力，又法院裁定開始更生或清算程序後，得命司
    法事務官進行更生或清算程序，必要時，得選任律師、會計
    師或其他適當之自然人或法人一人為監督人或管理人，消費
    者債務清理條例（下稱消債條例）第45條第1 項、第16條第
    1 項分別定有明文。
二、本件聲請意旨略以：聲請人因受他人詐欺，致陷財務困境，
    對金融機構因消費借貸所負之債務計達新臺幣（下同）1,30
    6,253 元，有不能清償債務情事，於民國100 年6 月向最大
    債權銀行即台新國際商業銀行（下稱台新銀行）請求共同協
    商債務清償方案，惟因聲請人每月業遭債權人台新國際商業
    銀行強制扣薪每月薪資三分之一，又聲請人尚有一名未成年
    子女須待扶養，聲請人扣除生活必要費用及扶養費用後，僅
    能再提出5,000 元予以清償，然因簽署前置協商當日知曉資
    產管理公司之債務未納入前置協商程序，尚須另行與資產管
    理公司協商，故不願簽署前置協商協議書，以致前置協商不
    成立，且無聲請人之擔保或無優先權之債務總額未逾1,200
    萬元，復未經法院裁定開始清算程序或宣告破產，爰依法聲
    請更生等語。
三、聲請人自陳任職於成功診所，每月薪資為22,000元（見本院
    卷第56頁），又聲請人主張所負債務總額1,306,253 元，無
    擔保或無優先之債務未逾1,200 萬元，業據提出財產及收入
    狀況說明書、債權人清冊、財團法人金融聯合徵信中心當事
    人綜合信用報告－債務清理條例前置協商專用債權人清冊、
    綜合所得稅各類所得資料清單、財產歸屬資料清單、存摺明
    細、戶籍謄本等件為證查明屬實；其中，聲請人積欠匯誠第
    二資產管理公司無擔保債務95,734元、新光行銷股份有限公
    司無擔保債務227,426 元及萬泰行銷股份有限公司無擔保債
    務，依台新銀行函覆：此三筆資產管理公司之債權雖非屬金
    融機構，無法納入前置協商範圍一併進行協商，惟依消債條
    例第151 條之1 之規定，上開資產管理公司之債權人仍應比
    照協商條件逕向債務人協商，故本行擬定清償方案前，仍加
    計未納入協商範圍之債權數額合併計算，有台新銀行股份有
    限公司陳報狀附卷可參（見消債更卷第35-36 頁）。然聲請
    人於簽署前置協商協議書當日，知曉資產管理公司之債務未
    納入前置協商程序，尚須另行與資產管理公司協商，其無力
    負擔二筆協商債務，故不願接受上開協商方案等情，有台新
    銀行100 年8 月2 日民事陳報狀、聲請人補正陳報狀附卷足
    稽（見消債更卷第34-36 頁、第51頁），是以聲請人既已向
    最大債權銀行台新銀行申請前置協商，並有確實討論協商條
    件，足認聲請人確已踐行消債例第151 條之前置協商程序而
    協商不成立，自得向本院聲請更生，合先敘明。
四、聲請人自陳任職成功診所，每月收入約22,000元，扣除伙食
    費、交通費、扶養費19,000元，僅餘3,000 元以清償債務，
    ，無法負擔最大債權銀行即台新銀行提供每月5,000 元之還
    款條件，有不能清償或不能清償之虞之情事，經查：
(一)、按對於未成年子女之權利義務，除法律另有規定外，由父母
    共同行使或負擔之，民法第1089條第1 項前段定有明文。聲
    請人自陳每月須扶養一名子女，並提出戶籍謄本為證（本院
    卷第82頁），故應由聲請人及其配偶平均分擔扶養費7415元
    （計算式：（10,244元＋幼稚園每月應繳費用：5,000 元）
    ÷2 人＝7,622 元）。
(二)、又考量聲請人既已積欠高額債務，理應撙節支出，故應以內
    政部100 年7 月1 日公告之100 年度臺灣省低收入戶最低生
    活費每人每月10,244元為計算基準計算必要生活費為妥，基
    此，聲請人每月生活必要支出應為17,866元（計算式：生活
    費10,244元+ 扶養費7,622 元＝17,866元）。
(三)、基上，聲請人於100 年6 月間與台新銀行進行協商，按月應
    償還5,105 元，有台新銀行民事陳報狀附卷可憑（見消債更
    卷第34頁至第36頁），以聲請人前開計算每月實得收入22,0
    00元，扣除每月最低生活費用、扶養費17,866元，及聲請人
    每月薪資另受債權人台新國際商業銀行及新光行銷股份有限
    公司之執行命令，每月須強制扣薪三分之一約7000元，其已
    無任何餘額可資清償債務。基此，按原協商條件約定債務人
    按月還款5,105 元，其履行自有重大困難，聲請人主張有不
    能清償或不能清償之虞之情事，致協商不成立，應堪採信。
五、本件聲請人無擔保或無優先之債務未逾1,200 萬元，有不能
    清償債務之情事，復因不可歸責於己之事由，協商不成立，
    又查無聲請人有消債條例第6 條第3 項、第8 條或第46 條
    各款所定駁回更生聲請之事由存在，則其聲請更生，應屬有
    據，並依上開規定命司法事務官進行本件更生程序，爰裁定
    如主文。
六、依消債條例第11條第1 項、第45條第1 項、第16條第1 項，
    裁定如主文。
中    華    民    國   100    年    8     月    19    日
                  民事庭      法  官  陳怡先
上為正本係照原本作成
本件不得抗告
本裁定已於100年8月19日上午10時公告。
中    華    民    國   100    年    8     月    19    日
                              書記官  鄭靜芳